臺灣臺中地方法院民事判決  
111年度訴字第988號
原      告  金輝煌商行即李東佶

被      告  楊芷青  

上列當事人間請求損害賠償事件，原告提起刑事附帶民事訴訟，
經本院刑事庭裁定(本院110年度附民字第536號)移送前來，本院
於民國111年10月7日言詞辯論終結，判決如下：
    主  文
被告應給付原告新臺幣360萬元，及自民國110年5月22日起至清
償日止，按週年利率百分之5計算之利息。
本判決得假執行。但被告如以新臺幣360萬元為原告預供擔保，
得免為假執行。
    事實及理由
一、原告主張：被告自民國108年5月初起，任職於原告商行，擔
    任晚班人員，負責遊戲幣買賣，取得使用原告開設之中國信
    託商業銀行帳號0000000000000000號帳戶（下稱系爭中信帳
    戶）、第一商業銀行帳號00000000000號帳戶（下稱系爭一
    銀帳戶）存提權限。詎被告竟意圖為自己不法之所有，基於
    非法以電腦製作不實財產權得喪紀錄取得他人財產、行使偽
    造準私文書之故意，未經原告之同意或授權，分別於本院11
    0年度易字第820號判決附表各編號所示日期，將系爭中信帳
    戶、一銀帳戶如附表所示之金額款項轉帳匯入被告所有之台
    新國際商業銀行帳號00000000000000號帳戶，侵害原告財產
    利益，致原告受有共新臺幣(下同)476萬3,000元之損害，扣
    除被告已返還116萬3,000元，尚有360萬元之損害未獲賠償
    ，被告應負損害賠償責任。爰依民法第184條第1項前段或後
    段、第2項及第179條規定，提起本件訴訟，請求擇一為有利
    判決等語。並聲明：如主文第一項所示。
二、被告則以：同意原告請求及其法律依據，對原告請求金額及
    利息均無意見等語。
三、按當事人於言詞辯論時為訴訟標的之認諾者，應本於其認諾
    為該當事人敗訴之判決，民事訴訟法第384條定有明文。被
    告既於言詞辯論時為訴訟標的之認諾，法院即應不調查原告
    所主張為訴訟標的之法律關係是否果屬存在，而以認諾為被
    告敗訴之判決基礎（最高法院45年台上字第31號判決先例意
    旨參照）。經查，原告基於侵權行為之法律關係，請求被告
    賠償360萬元，業經被告於111年10月7日言詞辯論期日表示
    同意原告之請求等語（見本院卷第156頁），核屬對於訴訟
    標的之認諾，依前揭規定，法院無庸調查證據，自應本於被
    告認諾而為其敗訴之判決。
四、綜上所述，原告依民法第184條第2項規定，請求被告給付36
    0萬元，及自刑事附帶民事起訴狀繕本送達之翌日即110年5
    月22日起（見本院110年度附民字第536號卷第41頁），至清
    償日止，按週年利率百分之5計算之利息，為有理由，應予
    准許。本院既已依上開規定准許原告請求，則其依民法第18
    4條第1項前段、後段及第179條規定請求部分，縱經審酌，
    亦無從為更有利於原告之判斷，自無庸再予論斷，併予敘明
    。
五、被告就原告之請求為認諾，依民事訴訟法第389條第1項第1
    款之規定，本院應依職權宣告假執行，原告此部分聲請，僅
    在促使法院依職權發動假執行之宣告，毋庸另為准駁之判決
    ；被告雖未聲請宣告免為假執行，為求兩造公平起見，爰併
    依同法第392條第2項規定，職權酌定相當之擔保金額宣告之
    。
六、本件原告提起刑事附帶民事訴訟，由本院刑事庭依刑事訴訟
    法第504條第1項之規定，裁定移送前來，依同條第2項規定
    免繳裁判費，本件復無其他訴訟費用之支出，自毋庸為訴訟
    費用負擔之裁判，附此說明。
七、據上論結，本件原告之訴為有理由，爰判決如主文。
中　　華　　民　　國　　111 　年　　10　　月　　21　　日
                  民事第一庭  審判長法　官  許石慶
　　　　　　　　　　                法  官  王詩銘
　　　　　　　　　                  法  官  鍾宇嫣
以上正本，係照原本作成。
如對本判決上訴，須於判決送達後20日內向本院提出上訴狀（須
附繕本），如委任律師提起上訴者，應一併繳納上訴審裁判費。
中　　華　　民　　國　　111 　年　　10　　月　　24　　日
                                    書記官